【裁判字號】    98,台上,561
【裁判日期】    980212
【裁判案由】    偽造文書
【裁判全文】
最高法院刑事判決              九十八年度台上字第五六一號
上  訴  人  甲○○
上列上訴人因偽造文書案件，不服台灣高等法院中華民國九十七
年十一月二十四日第二審判決（九十七年度上訴字第四一四九號
，起訴案號：台灣台北地方法院檢察署九十六年度偵字第二○五
七二號），提起上訴，本院判決如下：
    主  文
上訴駁回。
    理  由
按刑事訴訟法第三百七十七條規定，上訴於第三審法院，非以判
決違背法令為理由，不得為之。是提起第三審上訴，應以原判決
違背法令為理由，係屬法定要件。如果上訴理由書狀並未依據卷
內訴訟資料，具體指摘原判決不適用何種法則或如何適用不當，
或所指摘原判決違法情事，顯與法律規定得為第三審上訴理由之
違法情形，不相適合時，均應認其上訴為違背法律上之程式，予
以駁回。本件原判決維持第一審關於論處上訴人甲○○行使偽造
公文書，足以生損害於公眾及他人罪刑部分之判決，駁回其在第
二審之上訴。已詳敘認定犯罪事實之依據及憑以認定之理由，並
對上訴人所辯各節，如何不足採信，均已依據卷內資料予以指駁
說明，從形式上觀察，並無任何違背法令之處。查刑法第二百十
一條所稱之變造公文書，係指無製作權者，就已完成之公文書，
加以改造而變更其內容之謂；若以製作完成之公文書為底稿，重
新偽製而移為他用，則因自始本無公文書之內容存在，即非就其
真實內容加以變更，自屬公文書之偽造行為，不得以變造論。而
影本與原本在一般情況下有相同之效果，與原本作成名義人直接
表示意思之文書無異。上訴人依照台北縣政府建造執照之規格，
填載相關文字及數據，自行編造虛偽建照號碼，並掃瞄、複製「
台北縣政府印」、「縣長周錫瑋」及「校對張美玲」等印文，利
用電腦編緝、列印之方式偽製「台北縣政府玖陸淡建字第零肆柒
號建照執照」之影本後，以偽為真，提示予陳朝坤，主張其已合
法取得建造執照，並由陳朝坤轉託呂銀明持向台北縣政府拆除大
隊辦理違建緩拆、銷案事宜。即已該當於行使偽造公文書罪之構
成要件，第一審以刑法第二百十六條、第二百十一條論罪科刑，
並將「台北縣政府印」、「縣長周錫瑋」、「校對張美玲」等印
文予以宣告沒收，原審予以維持，適用法則，核無不合。上訴意
旨未依據卷內資料，具體指摘原判決如何違背法令，置原判決之
論敘於不顧，仍執陳詞，再為事實上之爭辯，並對原審採證認事
之職權行使，任意指摘，難謂已符合首揭法定上訴要件，其上訴
違背法律上之程式，應予駁回。又本件得上訴之行使偽造公文書
罪部分，其上訴為不合法，本院由程序上予以駁回，對於想像競
合犯之詐欺取財罪部分，自無從適用審判不可分原則，併為實體
上審判，此部分既屬刑事訴訟法第三百七十六條第四款之案件，
為不得上訴第三審之案件，其上訴不合法，應併駁回。
據上論結，應依刑事訴訟法第三百九十五條前段，判決如主文。
中    華    民    國  九十八  年    二    月   十二   日
                      最高法院刑事第十一庭
                          審判長法官  花  滿  堂
                                法官  黃  正  興
                                法官  陳  東  誥
                                法官  林  錦  芳
                                法官  洪  昌  宏
      本件正本證明與原本無異
                                      書  記  官
中    華    民    國  九十八  年    二    月   十六   日
                                                      Ｅ


司法院資訊處製作；財團法人民間司法改革基金會備份。
